【裁判字號】    92,交訴,24
【裁判日期】    920416
【裁判案由】    公共危險等
【裁判全文】
臺灣屏東地方法院刑事判決                          九十二年度交訴字第二四號
    公  訴  人  臺灣屏東地方法院檢察署檢察官
    被      告  甲○○
右列被告因公共危險等案件，經檢察官提起公訴（九十二年度偵字第六六七號），本
院判決如左：
     主  文
甲○○服用酒類，不能安全駕駛動力交通工具而駕駛，處拘役參拾日，如易科罰金，
以參佰元折算壹日；又駕駛動力交通工具肇事，致人於傷而逃逸，處有期徒刑陸月，
如易科罰金，以參佰元折算壹日。緩刑貳年。
被訴過失傷害部分公訴不受理。
     事  實
一、甲○○於民國九十二年一月十八日下午五時許，在高雄縣大寮鄉某處飲用酒類過
    量後，無法順利操控車輛，且注意能力已降低，已達不能安全駕駛之程度，竟仍
    於同日晚間八時三十分許，駕駛車號ＶＯ—六三二二號自用小客車，由屏東縣新
    園鄉○○路往西往東方向行駛，途經該路與同鄉○○路○○路口時，不慎撞及沿
    聖心路由北往南方向行駛、亦正途經上開路口，由乙○○○所駕駛、上載其女洪
    儀君之車號ＹＤ—七四八０號自用小客車，致使乙○○○受有頭部外傷、左肩挫
    擦傷等傷害，洪儀君受有左鎖骨骨折等傷害（過失傷害部分已經撤回告訴）。詎
    甲○○於駕車肇事並致人受傷後，竟不思停車查看並救助傷患，仍繼續駕車前行
    逃逸，嗣為警據其遺留車禍現場之車牌，於同日晚間十時許查獲到案，並測得其
    呼氣中酒精濃度已達每公升０點四一毫克。
二、案經乙○○○（乙○○○為自己及洪儀君提出告訴）訴由屏東縣警察局東港分局
    報請臺灣屏東地方法院檢察署檢察官偵查起訴。
     理  由
壹、有罪部分：
一、右揭酒後駕車及肇事逃逸事實，業據被告甲○○坦承不諱，核與告訴人乙○○○
    指述之情節相符，並有道路交通事故調查報告表、告訴人及洪儀君之診斷證明書
    、屏東縣警察局屏警交字第Ｖ00000000、Ｖ00000000號舉發違
    反道路交通管理事件通知單影本各一紙及照片十二張附卷可資佐證。且被告於酒
    後吐氣所含酒精成份達每公升０點四一毫克，亦有酒精測試紙一紙附卷可稽；參
    以德國、美國之認定標準，對於酒精濃度呼氣已達每公升０點四０毫克以上，肇
    事率為一般正常人之六倍，有臺灣高等法院九十年十一月十三日院田刑敬字第一
    八八七四號函可佐，再衡以被告酒後駕車，因酒精影響，注意力欠佳，致疏未注
    意前方車況，以致肇事一情，並佐以被告車禍後經警命做直線測試、平衡動作，
    有腳步不穩之情形，有刑法第一百八十五條之三案件測試觀察紀錄表一紙附卷可
    稽，足認被告酒後顯已無法順利控制車輛、注意能力已然降低，已達不能安全駕
    駛之程度。今被告駕車肇事，以致告訴人母女受傷，竟不思停車查看並救助傷患
    ，反繼續駕車前行逃逸，置告訴人母女於不顧，其明顯有肇事後逃逸之情事。綜
    上，本件事證明確，被告犯行洵堪認定。
二、核被告所為係犯刑法第一百八十五條之三、第一百八十五條之四之罪。被告上開
    所犯二罪間，犯意各別，行為互異，應分論併罰。爰審酌被告坦承犯行、態度良
    好、犯罪之動機、犯罪後已與告訴人達成和解，及其駕車肇事逃逸，惡性非輕等
    一切情狀，分別量處如主文所示之刑，並諭知易科罰金之折算標準。末查，被告
    前未曾受有期徒刑以上刑之宣告，此有臺灣屏東地方法院檢察署刑案資料查註紀
    錄表及臺灣高等法院被告全國前案紀錄表各一紙附卷可佐，其經此教訓，自當知
    所警惕而無虞再犯，本院綜核各情認上開有期徒刑之宣告，已足策其自新，所宣
    告之刑，以暫不執行為適當，併依法諭知緩刑二年，用啟自新。
貳、公訴不受理部分：
一、公訴意旨略以：被告身為汽車駕駛人，原應注意車前狀況並隨時採取必要之安全
    措施，且依當時情事，亦無不能注意之情形，詎竟疏未注意車前狀況，致其車輛
    撞及由告訴人所駕駛之前開車輛，使告訴人母女分別受有如事實欄第一項所示之
    傷害，因認被告此部分涉有刑法第二百八十四條第一項前段過失傷害罪嫌。
二、按告訴乃論之罪，告訴人於第一審辯論終結前，得撤回其告訴；又告訴經撤回者
    ，法院應諭知不受理之判決，刑事訴訟法第二百三十八條第一項，及第三百零三
    條第三款分別定有明文。
三、查本件告訴人告訴被告過失傷害案件，經檢察官提起公訴，認被告此部分係犯刑
    法第二百八十四條第一項前段之過失傷害罪，依同法第二百八十七條前段之規定
    ，須告訴乃論。茲據告訴人於九十二年三月二十四日當庭聲明撤回其告訴，揆諸
    前開說明，應為諭知不受理之判決。
據上論斷，應依刑事訴訟法第二百九十九條第一項前段、第三百零三條第三款，刑法
第一百八十五條之三、第一百八十五條之四、第四十一條第一項前段、第七十四條第
一款、罰金罰鍰提高標準條例第二條，判決如主文。
本案經檢察官劉俊儀到庭執行職務。
中      華      民      國      九十二      年      四    月    十六    日
                                      臺灣屏東地方法院交通法庭
                                          審判長法  官  潘正屏
                                                法  官  包梅真
                                                法  官  林世民
右正本證明與原本無異。
對於本判決如有不服應於收受送達後十日內向本院提出上訴書狀上訴於台灣高等法院
高雄分院並按他造當事人之人數附具繕本。
                                                書記官  薛慧茹
中      華      民      國     九十二       年     四     月   十六    日
附錄論罪科刑法條：
刑法第一百八十五條之三
服用毒品、麻醉藥品、酒類或其他相類之物，不能安全駕駛動力交通工具而駕駛者，
處一年以下有期徒刑、拘役或三萬元以下罰金。
刑法第一百八十五條之四
駕駛動力交通工具肇事，致人死傷而逃逸者，處六月以上五年以下有期徒刑。


司法院資訊處製作；財團法人民間司法改革基金會備份。
